臺灣臺北地方法院刑事判決　　　　　　　　　　　　九十二年度易字第一二八一號
　　公　訴　人　臺灣臺北地方法院檢察署檢察官
　　被　　　告　丙○○
　　選任辯護人　王上律師
右列被告因竊盜案件，經檢察官聲請以簡易判決處刑（九十二年度偵字第二五四一號
），惟本院刑事庭認為不宜以簡易判決處刑，移送本院適用通常程序審判，本院判決
如左：
    主  文
丙○○無罪。
    理  由
一、公訴意旨略以：被告丙○○於民國九十一年八月三日下午三時二十三分許，在台
    北市○○路○段三二一號佳達企業社內，竊取乙○○所有之銀色廣達牌Ｑ二八五
    號行動電話一支，因認被告涉犯刑法第三百二十條第一項之竊盜罪嫌。
二、按犯罪事實應依證據認定之，無證據不得認定犯罪事實；另不能證明被告犯罪者
    ，應諭知無罪之判決，刑事訴訟法第一百五十四條第二項、第三百零一條第一項
    分別定有明文。又刑事訴訟法上所謂認定犯罪事實之證據，係指足以認定被告確
    有犯罪行為之積極證據而言，該項證據自須適合於被告犯罪事實之認定，始得採
    為斷罪資料；而認定不利於被告之事實，須依積極證據，苟積極證據不足為不利
    於被告事實之認定時，即應為有利於被告之認定，更不必有何有利之證據。另認
    定犯罪事實所憑證據，雖不以直接證據為限，間接證據亦包括在內；然而無論直
    接或間接證據，其為訴訟上之證明，須於通常一般之人均不致有所懷疑，而得確
    信其為真實之程度者，始得據為有罪之認定，倘其證明尚未達到此一程度，而有
    合理性懷疑之存在時，即無從為有罪之認定（最高法院二十九上字第三一０五號
    、三十年上字第八一六號、七十六年台上字第四九八六號判例均足資參照）。
三、公訴意旨認被告涉犯上開罪嫌，無非以監視錄影光碟、告訴人乙○○之指訴與證
    人甲○○、林建沅之證述為論據。訊據被告否認有何竊盜犯行，辯稱：其當時雖
    在店內，然並未偷竊該行動電話等語。經查：
（一）告訴人與證人甲○○均係在事後發現該行動電話不見，經查看店內監視器拍攝
      之畫面，認係被告所竊取，並非親眼目睹被告竊盜等情，業據告訴人與證人甲
      ○○陳稱在卷（見偵查卷第三頁反面、第五頁反面、第六頁、本院九十三年四
      月二十一日審判筆錄第三、五、六頁）。證人林建沅亦僅證稱：當日被告拿手
      機來維修，他把手機殼拆掉把機體拿去修，當時該失竊行動電話在櫃檯上，是
      在二小時後才發現不見等語（見偵查卷第三五頁）。亦未直接目睹該行動電話
      如何失竊，自難徒憑告訴人之指訴及證人甲○○、林建沅之證述遽認被告有竊
      盜犯行，而有勘驗店內監視錄影光碟之必要。
（二）依據本院勘驗監視錄影光碟之結果，被告當日自下午三時十七分進入該店起至
      三時二十六分五十九秒離開該店止，全程均在監視器拍攝之範圍，是被告若有
      竊取該行動電話之犯行，必遭到監視器之拍攝，而被告在店內此段期間，並未
      見有竊取該行動電話之行為，業據本院勘驗屬實，有本院九十二年八月十三日
      訊問筆錄、九十三年二月二十六日準備程序筆錄、九十三年四月二十一日審判
      筆錄可稽，公訴意旨雖認被告係於當日下午三時二十三分許下手行竊，即認被
      告當時有舉起右手推眼鏡，隨後放下右手時順勢將該行動電話放入右側後方口
      袋行竊，惟經本院以慢動作畫面、局部放大畫面反覆勘驗此部分監視錄影光碟
      ，亦僅見被告舉起右手推眼鏡，放下右手回頭往右方看，並未見被告舉起右手
      推眼鏡，隨後放下右手回頭往右後方看時，右手抓有該行動電話，並將該行動
      電話置放於右側後方口袋（見本院九十三年二月二十六日準備程序筆錄第三頁
      勘驗結果第十四點）。況經本院當庭勘驗結果，被告行動電話即當日送修手機
      拆開後，可分為機身與外殼，外殼又分成背板（即後蓋）、面板（見本院九十
      三年四月二十一日審判筆錄第十五頁）；而放置在畫面下方櫃台呈白色手機大
      小物品，最後經店內維修師吳哲豪右手拿一沒有殼的機身交到左手，再用右手
      拿呈白色手機大小物品用雙手組裝，被告再將機殼後蓋交給吳哲豪，吳哲豪組
      裝完成後再交給被告，被告從櫃台上拿起皮套，將手機放入皮套（見本院九十
      三年二月二十六日準備程序筆錄第三、四頁勘驗結果第十九點）。則該呈白色
      手機大小物品是否確係告訴人失竊之行動電話，亦或僅係被告送修手機之外殼
      面板，實有可疑？亦無從憑勘驗監視錄影光碟之結果認被告曾於右揭時地竊取
      該行動電話。
（三）綜上所述，告訴人及證人甲○○、林建沅並未直接目睹被告行竊，而經勘驗監
      視錄影光碟結果亦無從肯認確係被告竊取該行動電話；又本院以該失竊行動電
      話序號向各電信業者函查通話紀錄，亦均查無通話紀錄等情，有台灣大哥大股
      份有限公司、中華電信股份有限公司、遠傳電信股份有限公司、和信電訊股份
      有限公司、泛亞電信股份有限公司函文附卷可稽，則在無直接、間接證據證明
      之情況下，自難遽為不利被告之認定。此外，復查無其他積極證據足資證明被
      告有何公訴人所指犯行，不能證明被告犯罪，則揆諸上開說明，自應為被告無
      罪之諭知。
據上論斷，應依刑事訴訟法第四百五十二條、第三百零一條第一項，判決如主文。
本案經檢察官呂建興到庭執行職務
中      華      民      國      九十三      年    五    　月　  十二　  日
                                      臺灣臺北地方法院刑事第十一庭
                                          審判長法　官  劉方慈
                                          　　　法　官  林庚棟
　　　                                          法  官  陳容正
右正本證明與原本無異。
如不服本判決，應於判決送達後十日內，向本院提出上訴狀。
      　　　                                    書記官  彭雅慧
中      華      民      國      九十三      年    五      月     十二 　日
